【裁判字號】    90,小上,2
【裁判日期】    900105
【裁判案由】    給付票款
【裁判全文】
臺灣嘉義地方法院民事判決  九十年度小上字第二號
    上  訴  人  甲○○
    被上訴人    乙○
右當事人間請求給付票款事件，上訴人對於中華民國八十九年十一月十四日本院嘉義
簡易庭八十九年度嘉小字第四０九號第一審判決提起上訴，本院判決如左：
    主      文
上訴駁回。
第二審訴訟費用新台幣壹仟陸佰零伍元由上訴人負擔。
    理      由
一、按對於小額程序之第一審判，得上訴或抗告於管轄之地方法院，其審判以合議行
    之，對於前項第一審裁判之上訴或抗告，非以其違法令為理由，不得為之，民事
    訴訟法第四百三十六條之二十四定有明文；又為貫徹小額程序之簡速性，避免因
    當事人於上訴程序提出新事實及證據而延滯訴訟，小額事件之第二審法院原則上
    應按第一審之訴訟資料，審核其訴訟程序及判決內容有無違背法令，當事人於第
    一審言詞辯論終結前未曾提出之訴訟資料，不得再行提出，此亦為民事訴訟法第
    四百三十六條之二十八明定小額事件之當事人於第二審程序不得提出新攻擊或防
    禦方法之規定。復依同法第四百三十六條之三十二規定，第四百六十八條、第四
    百六十九條第一款至第五款於小額事件之上訴程序準用之，而依同法第四百六十
    八條規定，判決不適用法規或適用不當者，為違背法令，判決有同法第四百六十
    九條所列各款情形之一者，為當然違背法令。另按同法第四百三十六條之二十五
    規定，上訴狀內應記載上訴理由，表明下列各款事項：（一）、原判決違背之法
    令及其具體內容；（二）、依訴訟資料可認為原判決有違法令之具體事實，是提
    起小額程序第二審上訴，如依民事訴訟法第四百六十八條規定，以原判決有不適
    用法規或適用法規不當為上訴理由時，其上訴狀或理由書應有具體之指摘，並揭
    示該法規之條項或其內容，若係成文法以外之法則，應揭示該法則之旨趣，倘為
    司法院解釋、或本院之判例，則應揭示該判解之字號或其內容，如依民事訴訟法
    第四百六十九條所列各款事由為提起上訴者，其上訴狀或理由書，應揭示合於該
    款之事實，上訴狀或理由書如未依此項方法表明，即難認為巳對第一審判決之違
    背法令有具體指摘，其上訴自難認為合法（最高法院七十一年台上字第三一四號
    判例可資參照）。
二、上訴意旨略以：本件背書人許宏裕向被上訴人提出按月分期攤還，被上訴人要求
    背書人應先提出部分現金償還，被上訴人與背書人間有和解之機會，判決應暫緩
    執行，待上訴人與背書人談妥或判決定案，再宣告判決等語。
三、查上訴人之上開上訴理由，並未具體表明原審判決有何不適用法規、適用法規不
    當或民事訴訟法第四百六十九條各款之情形，難認對該判決之如何違背法令巳有
    具體之指摘，依首揭說明，應認其上訴為不合法，應予裁定駁回。
四、本件上訴人支出之第二審訴訟費用，共新台幣（下同）一千六百零五元（裁判費
    一千五百零三元，送達郵費一百零二元），應由上訴人負擔，附此敘明。
五、據上論結，本件上訴為不合法，依民事訴訟法第四百三十六條之三十二第二項、
    第四百四十四條第一項、第九十五條、第七十八條、第四百三十六條之十九第一
    項裁定如主文。
中      華      民      國    九十      年      一      月      五      日
~B臺灣嘉義地方法院民事第二庭
~B    審判長法官  王金龍
~B    法      官  李文輝
~B    法      官  羅秀緞
右為正本係照原本作成。
本判決不得上訴。
中      華      民      國    九十      年      一      月      十一    日
~B    書  記  官  王博昭


司法院資訊處製作；財團法人民間司法改革基金會備份。
